【裁判字號】    92,易,762
【裁判日期】    920530
【裁判案由】    動產擔保交易法
【裁判全文】
臺灣板橋地方法院刑事判決                          九十二年度易字第七六二號
    公  訴  人  臺灣板橋地方法院檢察署檢察官
    被      告  丁○○
右列被告因動產擔保交易法案件，經檢察官提起公訴 (九十二年度偵字第一二六號)
，本院判決如左：
    主  文
丁○○動產擔保交易之債務人，意圖不法之利益，將標的物遷移，致生損害於債權人
，處拘役肆拾日，如易科罰金，以參佰元折算壹日。緩刑貳年。
    理  由
一、丁○○於民國九十年九月四日，以動產擔保交易附條件買賣之方式，向第一商業
    銀行股份有限公司（下稱第一銀行）購買車牌號碼Ｖ八─八０一一號自用小客車
    ，為動產擔保交易之債務人。雙方約定借款金額為新台幣 (下同)五十四萬元，
    分四十八期給付，每月一期，每月四日付款，每期付款一萬六千二百元，標的物
    存放地點為臺北縣板橋市○○○街一０六巷二四號之三，在價金未付清之前，標
    的物所有權仍屬於出賣人所有，買受人僅得依約占有使用，不得任意遷移或為其
    他處分（前揭動產擔保契約嗣於九十一年一月八日由第一銀行移轉予裕融企業股
    份有限公司〔下稱裕融公司〕）。詎丁○○在取得標的物之後，即將該車交付予
    其子甲○○使用，並自九十一年八月四日起拒不付款，尚欠六十一萬五千六百元
    ，且意圖為自己不法之利益，自九十一年八月間起，將該標的物遷移不知去向，
    致使裕融公司追索無著受有損害。
二、案經裕融公司訴請臺灣板橋地方法院檢察署檢察官偵查起訴。
    理  由
一、右揭犯罪事實，訊據被告丁○○於偵審中對於以附條件買賣方式向告訴人購車及
    事後未依約付款之事不諱，僅辯稱：購得前開車輛後，即交予其子甲○○使用，
    車輛原均置於居家附近停車格，嗣因車子發生車禍，送交保養廠修理，因景氣不
    好，工作不固定，才無力支付分期付款云云。惟查，右開事實，迭據告訴代理人
    丙○○、乙○○到庭指訴甚詳，並有貸款暨動產抵押契約書、動產擔保交易移轉
    契約書、動產擔保交易動產抵押設定債權人變更登記申請書、債權讓與契約書各
    乙張附卷可資佐證。而證人即被告之子甲○○雖到庭陳述：伊確實使用該車，惟
    該車於九十一年八月二十日在臺北市○○○路○段路口附近發生車禍，因而送修
    保養廠進行估價、修理云云，惟經告訴代理人供稱：查無上開證人甲○○所提供
    之保養廠等語，則該車是否確實送廠維修，顯有疑問，被告復無法提出車輛送廠
    維修之估價單或任何證明文件，則渠前開所辯，顯乏依據，自屬空言，無法採信
    。則被告違反動產擔保交易法情事，事證明確，被告犯行堪以認定。
二、核被告丁○○所為，係犯動產擔保交易法第三十八條之動產擔保交易之債務人，
    意圖不法之利益，將標的物遷移，致生損害於債權人罪。爰審酌被告之素行、犯
    罪之動機、目的、所造成之損害、且犯後就所欠款項已向告訴人提出和解等一切
    情狀，量處如主文所示之刑，並諭知易科罰金之折算標準，以示懲儆。末以被告
    未曾受有期徒刑以上刑之宣告，此有臺灣高等法院檢察署刑案紀錄簡覆表一份在
    卷足憑，其因一時失慮，偶罹刑典，且被告丁○○於犯罪後已與告訴人裕融公司
    達成民事和解，此有被害人裕融公司所陳報之和解申請書乙份在卷可稽，足見被
    告經本次罪刑之宣告後，已知所警惕，而無再犯之虞，本院認為前開對其宣告之
    刑，以暫不執行為適當，併予宣告緩刑二年，以啟自新。
據上論斷，應依刑事訴訟法第二百九十九條第一項前段，動產擔保交易法第三十八條
，刑法第十一條前段、第二十八條、第三十一條第一項、第四十一條第一項前段、第
七十四條第一款，罰金罰緩提高標準條例第一條前段、第二條，判決如主文。
本案經檢察官伍逸康到庭執行職務
中      華      民      國    九十二    年      五      月     三十     日
                                      臺灣板橋地方法院刑事第六庭
                                          法  官  徐   蘭   萍
右正本證明與原本無異。
如不服本判決，應於判決送達後十日內，向本院提出上訴狀。
                                          書記官  莊   川   億
中      華      民      國    九十二    年      五      月     三十     日
附錄本案論罪科刑法條：
動產擔保交易法第三十八條
動產擔保交易之債務人，意圖不法之利益，將標的物遷移、出賣、出質、移轉、抵押
或為其他處分，致生損害於債權人者，處三年以下有期徒刑、拘役或科或併科六千元
以下之罰金。


司法院資訊處製作；財團法人民間司法改革基金會備份。
